【裁判字號】    89,自,686
【裁判日期】    891218
【裁判案由】    詐欺
【裁判全文】
台灣台中地方法院刑事判決                          八十九年度自字第六八六號
    自  訴  人  力光玻璃股份有限公司
    代  表  人  甲○○
    被      告  乙○○
右列被告因詐欺案件，經自訴人提起自訴，本院判決如左：
    主  文
乙○○無罪。
    理  由
一、自訴意旨略以：被告乙○○為泰琦科技股份有限公司 (下稱泰琦公司)負責人，
    於民國八十五年七月間向自訴人佯稱泰琦公司需要材料，向自訴人購買價值新台
    幣十五萬六千七百九十六元之材料後，指定交付另一被告簡茂己 (到案後另行審
    結)處，嗣後自訴人對被告乙○○請求貨款，被告簡茂己稱無現金，乃簽發到期
    日為八十五年九月三十日之本票乙紙交付自訴人，惟屆期提示，均藉故拖延，因
    認被告乙○○共同涉犯刑法第三百三十九條第一項之詐欺取財罪嫌云云。
二、按犯罪事實應依證據認定之，無證據不得推定其犯罪事實；又不能證明被告犯罪
    或其行為不罰者，應諭知無罪之判決，刑事訴訟法第一百五十四條、第三百零一
    條第一項分別定有明文。
三、訊據被告乙○○堅決否認有何詐欺犯行，辯稱：泰琦公司並未向自訴人訂貨，且
    未積欠自訴人貨款，亦未以傳真方式向自訴人訂貨，共同被告簡茂己為何以泰琦
    公司名義訂貨，伊並不知情等語。經查：自訴人指述泰琦公司有向其購買貨物，
    自訴人已交付貨物予共同被告簡茂己，尚有部分貨款未付之事實，固據其提出共
    同被告簡茂己簽發之本票影本、以泰 (琪)琦公司名義出具之訂貨單傳真各一件
    為證，惟依自訴人所述，向自訴人收取貨物及簽發本票以供擔保貨款清償之人均
    係共同被告簡茂己，並非泰琦公司或被告乙○○，至於自訴人提出之訂貨傳真雖
    係以泰琦公司名義出具，惟被告乙○○否認曾出具該訂貨傳真，亦無其他證據證
    明該訂貨傳真係泰琦公司出具，則泰琦公司是否確有向自訴人訂購系爭貨物，證
    據顯有不足。次查，自訴人代表人甲○○於本院八十九年九月一日訊問時陳稱：
    「 (問：何人出面訂貨)是泰琦公司裡面的小姐出面的，我沒有看過乙○○」等
    語，顯見出面向自訴人訂貨者另有其人，被告乙○○對於該事是否知情，亦有疑
    問。再查，向自訴人訂貨之人係共同被告簡茂己，並非泰琦公司，亦非被告乙○
    ○之事實，業據共同被告簡茂己於本院八十九年九月十五日訊問時供承不諱，是
    依共同被告簡茂己之上開供述，益足徵向自訴人訂貨之人確係共同被告簡茂己，
    並非泰琦公司，自不得僅憑共同被告丙○○擅自以泰琦公司名義向自訴人訂貨，
    即對被告乙○○以詐欺罪相繩。此外，復查無其他積極證據足以證明被告乙○○
    有自訴人所指之犯行，既不能證明被告乙○○犯罪，依法應為無罪之諭知。
四、被告簡茂己俟到案後另行審結。
據上論斷，應依刑事訴訟法第三百四十三條、第三百零一條第一項，判決如主文。
中      華      民    國      八十九  年        十二      月    十八    日
                                      臺灣臺中地方法院刑事第七庭
                                              法  官  劉  長  宜
右正本證明與原本無異。
如不服本判決，應於判決送達後十日內向本院提出上訴狀，上訴於臺灣高等法院臺中
分院( 須附繕本 )。
                                              書記官
中      華      民    國      八十九  年        十二      月    十九    日


司法院資訊處製作；財團法人民間司法改革基金會備份。
